臺灣桃園地方法院行政訴訟判決　
110年度交字第191號
原      告  丁凡隼  
被      告  交通部公路總局臺北市區監理所

代  表  人  江澍人  
上列當事人間交通裁決事件，原告不服被告民國110年1月21日北
市監基裁字第25-D2NA40270號裁決，提起行政訴訟，本院判決如
下：
    主  文
原告之訴駁回。
訴訟費用新臺幣參佰元由原告負擔。
    事實及理由
一、本件係原告不服被告所為道路交通管理處罰條例（下稱道交
    處罰條例）第8 條之裁決而提起撤銷訴訟，依行政訴訟法第
    237 條之1 ，應適用交通裁決事件訴訟程序，本院並依同法
    第237 條之7 規定，爰不經言詞辯論逕為裁判。
二、事實概要：
　　原告駕駛車牌000-0000號普通重型機車（下稱系爭機車），
　　於民國109年11月24日上午7時51分許，行經桃園市大園區民
　　生路、民權路口（下稱系爭路口）時，有「駕車行經有燈光
　　號誌管制之交岔路口闖紅燈」違規行為，為桃園市政府警察
　　局大園分局（下稱舉發機關）潮音派出所員警當場舉發並填
    製掌電字第D2NA40270號舉發通知單，嗣原告提出陳述，經
    舉發機關查復後仍認違規明確，被告乃依道交處罰條例第53
    條第1 項，以110年1月21日北市監基裁字第25-D2NA40270號
    裁決書（下稱原處分）裁處原告罰鍰新臺幣（下同）1,800 
    元，並記違規點數3 點。原告不服，提起本件行政訴訟。
三、本件原告主張略以：
　㈠原告當初於系爭路口欲左轉民權路上班，在路口靠近中線準
    備左轉（此路口無須機車待轉）時，因對向車道有大卡車迎
    面而來，為安全及路權順序，停於路中等待大卡車過後再轉
    ，大卡車可能見原告停於路中，便減速停在路口，原告見卡
    車停下便左轉民權路，正巧此時燈號轉變，二名警員從後面
    將原告攔下開單。然原告於路中等待時仍為綠燈，左轉中才
    變紅燈，又警員和原告之間尚有間隔車輛，警員卻僅憑原告
    左轉後才看到原告，就說原告闖紅燈，應撤銷罰單。
　㈡聲明：請求撤銷原處分。
四、被告答辯略以：
　㈠舉發機關函文略以：舉發員警於109年11月24日7時51分許，
    執行勤務行經桃園市大園區民生路與民權路口內側車道停等
    紅燈時，發現系爭機車於紅燈亮時，由外側車道逕行闖越左
    轉，遂立即駕車追查，將該車攔停並告知違規事實後，當場
    依法舉發並無違誤等語。另經檢視相關事證，本件違規事實
    明確，被告依法裁罰並無違誤。
　㈡聲明：原告之訴駁回。
五、本院之判斷：
　㈠前揭事實概要欄所載之事實，除後列之爭點外，其餘為兩造
    所不爭執，並有舉發通知單、裁決書及其送達證書、原告申
    訴書、汽車車籍查詢各1 份，及舉發機關函文、警員職務報
    告等在卷可憑，足信屬實。
　㈡依兩造所述，可知本件爭點應為：原告於前揭時、地行經系
    爭路口時，究竟有無「闖紅燈」之違規行為？茲論述如下：
  1.按汽車行駛至交岔路口，其行進、轉彎，應遵守燈光號誌之
    指揮，道路交通安全規則第102 條第1 項第1 款前段定有明
    文；又車輛面對圓形紅燈表示禁止通行，不得超越停止線或
    進入路口，道路交通標誌標線號誌設置規則第206 條第5 款
    亦有明文。再者，汽車駕駛人，行經有燈光號誌管制之交岔
    路口闖紅燈者，處1,800 元以上5,400 元以下罰鍰；又汽車
    駕駛人有第53條情形者，除依原條款處罰鍰外，並記違規點
    數3 點；道交處罰條例第53條第1 項、第63條第1項第3 款
    亦分別定有明文。
  2.經查，依本案舉發警員出具之職務報告，略以：職前於大園
    分局潮音派出所任職期間，於109年11月24日7時51分許，執
    行勤務行經桃園市大園區民生路與民權路口遇紅燈於內側車
    道停等時，親眼目睹車號000-0000號普通重型機車於紅燈亮
    時，由外側車道逕行超越停止線進入路口左轉（以上內容，
    核與本院卷第16頁之舉發機關110.1.6查復函文內容相符，
    併予敘明），該車並非於綠燈亮時超越停止線進入路口等待
    左轉；警方見該車闖紅燈左轉，遂立即駕車追查，將該車攔
    停並告知違規事實後，當場依道交處罰條例第53條第1項予
    以舉發。經查該路口未裝設路口監視器，警員當時亦未能即
    時開啟密錄器，故無該車闖紅燈資料可提供等語，並提出分
    別標註有事發當時警車與原告機車位置及行車方向之現場示
    意圖1份在卷為憑（以上詳見本院卷第28頁）。
　3.原告固否認其有闖紅燈之行為，並質疑略稱：因對向車道有
    大卡車迎面而來，原告遂停於系爭路口中央等待，當時仍為
    綠燈，之後原告見大卡車停下後始左轉民權路，左轉中才變
    為紅燈，警員和原告之間尚有間隔車輛，警員卻僅憑原告左
    轉後才看到原告，就說原告闖紅燈等語，並提出其繪製當時
    系爭機車在路口停等位置示意圖之申訴書1份為憑（參本院
    卷第15頁之原告申訴書），經查，若依原告前揭所述及其所
    繪之示意圖，原告當時機車停等的位置是在系爭路口中央（
    即雙向車道之交界處），則以前揭警員職務報告所稱「警員
    當時正在內側車道停等紅燈」，應認當時警員與原告之間應
    無間隔車輛之情，然依原告另自陳「警員和原告之間尚有間
    隔車輛，警員卻僅憑原告左轉後才看到原告，就說原告闖紅
    燈」等語，應認此情核與前揭舉發警員職務報告所述「警員
    當時在內側車道停等紅燈，見原告機車從外側車道逕行超越
    停止線進入路口左轉」 之情節，較為相符。是綜合審酌前
    述相關事證，本院認為應以舉發機關、舉發警員所述較為可
    信，則被告據此認定原告確有闖紅燈之行為，並無不合。至
    原告所陳各節，難認有據，不足憑採。
  4.末以，本件雖無照相或錄影作為佐證，惟查，警察舉發交通
    違規行為，本不以相片或錄影為必要之證明方法，若強求各
    種交通違規行為均需以照片或錄影為其裁罰依據，事實上殆
    不可行，蓋諸多違規行為之發生難以預期，違規狀態稍縱即
    逝，如闖紅燈者即是。倘要求舉發員警必以錄影或照相為證
    ，實屬強人所難；再者，警察取締交通違規事件，其以科學
    儀器照相採證者，固然足以據為交通違規事實之證明，但依
    道交處罰條例第7條之2第1 項規定「汽車駕駛人之行為有下
    列情形之一，『當場』不能或不宜『攔截』製單舉發者，得逕行
    舉發：…」之文意以觀，可知本即容許執行交通稽查員警「
    當場舉發」或「攔截舉發」。且如前所述，本院綜合相關事
    證已可認定原告之違規屬實，尚不因無相片或錄影佐證而影
    響本院之心證，併此敘明。
六、綜上所述，被告所為之原處分，並無違誤。原告仍執前詞訴
    請撤銷原處分，為無理由，應予駁回。
七、本件判決基礎已明，兩造其餘陳述及訴訟資料經本院審酌後
    ，核與判決結果不生影響，爰不另一一論述。
據上論結，本件原告之訴為無理由，依行政訴訟法第237 條之7
、第98條第1 項前段、第237 條之8 第1 項，判決如主文。　
中　　華　　民　　國　　111 　年　　4 　　月　　29　　日
        　　　　　　　　　行政訴訟庭　法　官　周玉羣
上為正本係照原本作成。
如不服本判決，應於判決送達後20日內，向本院提出上訴狀並表
明上訴理由（原判決所違背之法令及其具體內容或依訴訟資料可
認為原判決有違背法令之具體事實），其未載明上訴理由者，應
於提出上訴後20日內向本院補提理由書（上訴狀及上訴理由書均
須按他造人數附繕本，如未按期補提上訴理由書，則逕予駁回上
訴），並應繳納上訴裁判費新臺幣750元。
中　　華　　民　　國　　111 　年　　4 　　月　　29　　日
        　　　　　　　　　　　　　　　書記官　鄭敏如